【裁判字號】    92,易,1874
【裁判日期】    921216
【裁判案由】    詐欺等
【裁判全文】
臺灣板橋地方法院刑事判決                        九十二年度易字第一八七四號
    公  訴  人  臺灣板橋地方法院檢察署檢察官
    被      告  甲○○
右列被告因詐欺等案件，經檢察官提起公訴（九十二年度偵字第五四一○號），本院
判決如左：
    主  文
甲○○意圖為自己不法之所有，以詐術使人將本人之物交付，累犯，處有期徒刑拾月
。
    事  實
一、甲○○曾於民國八十六年間因贓物案件，經本院判處有期徒刑二月，如易科罰金
    以三百元折算一日確定，於八十六年十一月十一日准予易科罰金執行完畢，猶不
    知悔改，其因與乙○○係同事關係而認識，因此知悉乙○○名下頗有財產，竟意
    圖為自己不法之所有，於民國九十一年六月間某日，在臺北市北投區，向乙○○
    訛稱：伊友人所開立之公司欲召集投資人，為恐投資人以為該公司經營不善而不
    願投資，請乙○○配合簽發面額各新臺幣 (下同) 二百萬元之本票四紙，並將本
    票發票日往前填載，以便伊等可向投資者表示公司在外面尚有大筆債權未收回始
    導致週轉困難而需投資人之資金云云，甲○○並保證該等本票僅係幫朋友取信投
    資人證明之用，證明完畢後即會將本票撕毀，使乙○○因而陷於錯誤，簽發發票
    日分別為「九十一年一月三日」、「九十一年二月二十日」、「九十一年三月十
    一日」、「九十一年四月二十五日」，面額均為二百萬元，且均未記載到期日之
    本票共四紙交付予甲○○。嗣甲○○竟於同年七月間持前開四紙本票向本院民事
    庭聲請准予強制執行，再以其取得之本院民事裁定向民事執行處聲請強制執行乙
    ○○名下之不動產，乙○○始知受騙。
二、案經乙○○訴請臺灣板橋地方法院檢察署檢察官偵查起訴。
    理  由
一、右揭詐欺犯罪事實業據被告甲○○坦承不諱，且經告訴人乙○○指述明確，此外
    ，並有前開四紙本票影本及本院九十一年度票字第五九五一號民事裁定影本一件
    在卷可稽，事證明確，被告犯行洵堪認定。
二、核被告所為，係犯刑法第三百三十九條第一項之詐欺取財罪。查被告曾於八十六
    年間因贓物案件，經本院判處有期徒刑二月，如易科罰金以三百元折算一日確定
    ，於八十六年十一月十一日准予易科罰金執行完畢，此有臺灣高等法院被告全國
    前案紀錄表一件在卷可按，其於前案執行完畢五年內，再犯本件有期徒刑以上之
    罪，為累犯，應依法加重其刑。爰審酌被告之素行狀況、犯罪動機、手段、目的
    、所生損害及犯罪後態度等一切情狀，量處如主文所示之刑。
三、公訴意旨另以：被告甲○○明知告訴人乙○○並未積欠其前開四紙本票之票款，
    復基於使公務員登載不實之犯意，於九十一年七月間持前開四紙本票向本院民事
    庭聲請本票裁定准許強制執行，併向告訴人乙○○以同前之理由要求無需提起異
    議，待本票裁定確定取得確定證明後，復向法院民事執行處聲請強制執行告訴人
    乙○○名下之不動產，因認被告此部分所為亦涉犯刑法第二百十六條、第二百十
    四條之行使使公務員登載不實罪嫌。惟按本票乃文義證券及無因證券，本票上之
    權利義務，依票上所載文義定之，與其基礎之原因關係各自獨立，故本票上權利
    之行使，不以其原因關係存在為前提，至票據債務人以自己與執票人間所存抗辯
    事由，對抗執票人，固為法之所許，惟應由票據債務人就此抗辯事由負舉證責任
    。本件前開四紙本票均是確由告訴人乙○○所簽發，業如前述，則被告持前開四
    紙本票向本院民事庭聲請准予強制執行，本院民事庭因而裁定告訴人乙○○簽發
    之前開四紙本票金額及利息准予強制執行，應無登載不實之情事，被告復以其取
    得之該民事裁定向民事執行處聲請強制執行告訴人乙○○名下之不動產，亦無犯
    行使使公務員登載不實罪之可言，是此部分不能證明被告犯罪，原應諭知無罪之
    判決，然因公訴意旨認此部分與前開論處罪刑部分有牽連犯之裁判上一罪關係，
    基於審判不可分原則，爰不另為無罪之諭知，附此敘明。
據上論斷，應依刑事訴訟法第二百九十九條第一項前段，刑法第三百三十九條第一項
、第四十七條，罰金罰鍰提高標準條例第一條前段，判決如主文。
本案經檢察官楊仲農到庭執行職務。
中      華      民      國    九十二    年     十二     月     十六     日
                                  臺灣板橋地方法院刑事第十五庭
                                      審判長法  官  王  屏  夏
                                            法  官  陳  鴻  清
                                            法  官  戴  嘉  清
右正本證明與原本無異
如不服本判決應於送達後十日內向本院提出上訴狀
                                            書記官  陳  春  銘
中      華      民      國    九十二    年     十二     月     二十四   日
附錄本案論罪科刑法條全文：
刑法第三百三十九條
意圖為自己或第三人不法之所有，以詐術使人將本人或第三人之物交付者，處五年以
下有期徒刑、拘役或科或併科一千元以下罰金。
以前項方法得財產上不法之利益或使第三人得之者亦同。
前二項之未遂犯罰之。


司法院資訊處製作；財團法人民間司法改革基金會備份。
